臺灣高等法院臺中分院刑事判決　　　　 96年度上易字第248號
上　訴　人　臺灣彰化地方法院檢察署檢察官
被　　　告　丙○○
上列上訴人因竊盜案件，不服臺灣彰化地方法院95年度易字第12
94號中華民國95年12月21日第一審判決（起訴案號：臺灣彰化地
方法院檢察署95年度偵字第8778號），提起上訴，本院判決如下
：
    主    文
上訴駁回。
    事    實
一、丙○○基於意圖為自己不法所有之概括犯意，先於民國95年
     4月23日上午7時許，在彰化縣員林鎮○○里○○路○段坡姜
    巷45號前，持其所有之鑰匙 1支發動機車電門，竊取謝家澤
    所有之車牌號碼GGH-401號重型機車（引擎號碼SA25AX-1520
    92號）得手後。再於95年 4月下旬某日，在彰化縣員林鎮○
    ○路394號前，以不詳方式，竊取甲○○所有之牌照號碼EYG
    -061號之機車號牌乙面，得手後將該號牌懸掛於所竊之上開
    機車上，以逃避查緝。嗣於95年 8月29日22時10分許，為警
    在彰化縣社頭鄉○○路 3號前查獲，並扣得其所有用以竊取
    機車之鑰匙1支及所竊得之EYG-061號車牌1面及引擎號碼SA2
    5AX-152092號機車1輛。
二、案經丁○○、甲○○訴由彰化縣警察局田中分局報請臺灣彰
    化地方法院檢察署檢察官偵查起訴。
    理  由
一、訊據上訴人即被告丙○○（下稱被告）矢口否認上開竊盜犯
    行，辯稱：為警查獲之機車（含所懸掛號牌）係其向某外勞
    購買，並非其所竊取云云。經查：(一)前揭機車係被害人謝家
    澤所有，而於95年4月23日在彰化縣員林鎮○○里○○路○段
    坡姜巷45號前失竊，而所懸掛之 EYG-061號機車號牌係告訴
    人甲○○所有，置於彰化縣員林鎮○○路 394號前故障機車
    上被竊等情，已據證人即機車所有人謝家澤之父親丁○○於
    警詢時及機車號牌之所有權人甲○○於警詢及檢察官偵訊時
    證述明確在卷，復有車輛竊盜詳細資料、車號查詢輕型機車
    車籍資料各 1紙、贓物認領保管單2紙、查獲現場照片3紙在
    卷可參及機車鑰匙 1支扣案可證。(二)揆之被告於案發警詢時
    已供認機車為其所竊，而於原審審理時亦陳稱：「我願意認
    罪，起訴事實實在。」、「（車牌何時偷的？）偷車後沒有
    多久就去偷車牌了。95年 4月23日偷車後就去偷車牌。」等
    語在卷。又衡之被告所辯：該機車及所懸掛之號牌均係其向
    某外勞購買乙節，亦查無證據可資證明屬實，被告持有他人
    失竊之贓物，允認係其所竊，堪符事理之平。是被告上開所
    辯係卸責之詞，不能採取。本案被告犯行事證明確，足以認
    定，自應依法論科。
二、按行為後法律有變更者，適用行為時之法律，但行為後之法
    律有利於行為人者，適用最有利於行為人之法律，現行刑法
    第2條第1項定有明文。此條規定乃與刑法第 1條罪刑法定主
    義契合，而貫徹法律禁止溯及既往原則，係規範行為後法律
    變更所生新舊法律比較適用之準據法，是刑法第 2條本身雖
    經修正，但既屬適用法律之準據法，尚無比較新舊法之問題
    ，應一律適用裁判時之現行刑法第 2條規定以決定適用之刑
    罰法律。查被告行為後，部分刑法修正條文及其施行法業於
    94年2月2日公布，並自95年7月1日施行，而本次刑法修正之
    比較新舊法，應就罪刑有關之共犯、未遂犯、想像競合犯、
    牽連犯、連續犯、結合犯，以及累犯加重、自首減輕暨其他
    法定加減原因（如身分加減）與加減例等一切情形，本於統
    一性及整體性原則，綜其全部罪刑之結果而為比較（最高法
    院95年度第8次刑庭會議決議可資參照)。茲就本案適用刑法
    修正前、後相關規定之事項，說明如次：(一)被告行為後，原
    刑法第56條連續犯之規定，業已刪除，失其效力，此刪除雖
    非犯罪構成要件之變更，但顯已影響行為人刑罰之法律效果
    ，自屬法律有變更，依新法第2條第1項規定，比較新、舊法
    結果，仍應適用較有利於被告之行為時法律即舊法論以連續
    犯。增訂之刑法施行法第1條之1規定：「中華民國94年1月7
    日刑法修正施行後，刑法分則則編所定罰金之貨幣單位為新
    臺幣。94年1月7日刑法修正時，刑法分則編未修正之條文定
    有罰金者，自94年1月7日刑法修正施行後，就其所定數額提
    高為30倍。但72年 6月26日至94年1月7日新增或修正之條文
    ，就其所定數額提高為3倍。」及刑法第33條第5款修正為：
    「主刑之種類如下：五、罰金：新臺幣 1千元以上，以百元
    計算之」等規定，是依修正後之法律，刑法第320條第1項竊
    盜罪所得科處之罰金刑最高為新臺幣3萬元，最低為新臺幣1
    千元；然依被告行為時之刑罰法律，即罰金罰鍰提高標準條
    例第1條前段規定之提高倍數10倍，及刑法第33條第5款規定
    之罰金最低額1元計算，該罪之罰金刑最高為銀元1萬元，最
    低額為銀元 1元，若換算為新臺幣，最高額雖與新法同為新
    臺幣3萬元，然最低額僅為新臺幣3元。因此，比較上述修正
    前、後之刑罰法律，自以被告行為時關於科處罰金刑之法律
    較有利於被告。(三)原刑法第41條第 1項前段規定：「犯最重
    本刑為五年以下有期徒刑以下之刑之罪，而受六個月以下有
    期徒刑或拘役之宣告，因身體、教育、職業、家庭之關係或
    其他正當事由，執行顯有困難者，得以1元以上3元以下折算
     1日，易科罰金。」。而依被告行為時之易科罰金折算標準
    ，修正前罰金罰鍰提高標準條例第 2條前段（現已刪除）規
    定，就其原定數額提高為1百倍折算1日，則本件被告行為時
    之易科罰金折算標準，應以銀元1百元、2百元、3百元折算1
    日，經折算為新臺幣後，應以新臺幣 3百元、6百元、9百元
    折算為1日。惟95年7月1日修正公布施行之刑法第41條第1項
    前段則規定：「犯最重本刑為五年以下有期徒刑以下之刑之
    罪，而受六個月以下有期徒刑或拘役之宣告者，得以新臺幣
    1千元、2千元或3千元折算1日，易科罰金。」經比較修正前
    後之易科罰金折算標準，以95年7月1日修正公布施行前之規
    定，較有利於受刑人，是依刑法第2條第1項前段之規定，本
    件應適用被告行為時之舊法即依修正前刑法第41條第 1項前
    段、修正前罰金罰鍰提高標準條例第 2條之規定，諭知以銀
    元3百元為易科罰金之折算標準。
三、核被告所為，係犯刑法第320條第1項之竊盜罪。被告先後二
    次竊盜犯行，時間緊接，觸犯構成要件相同之罪名，顯係出
    於概括犯意反覆為之，應依修正前刑法第56條連續犯之規定
    ，論以一罪，並加重其刑。本件原審引據刑事訴訟法第 299
    條第 1項前段，刑法第320條第1項，修正前刑法第56條、第
    41條第1項前段，罰金罰鍰提高標準條例第1條前段及修正前
    同條例 2條，予以論罪科刑，核無違誤。原審檢察官上訴意
    旨略謂；被告竊取機車後，再行竊取他人號牌，意圖逃避查
    緝，嚴重危害治安，惡性不輕，犯行復設詞狡辯，態度不佳
    ，迄罪證確鑿，始於原審審理時坦承犯行，原審量處有期徒
    刑 3月，顯然過輕等語。惟衡量被告竊取之機車乃西元1996
    年份出廠，迄被竊時，已約10年之久，有上開車籍資料表在
    卷可稽，其價值已不多，是以原審並審酌被告素行、其犯罪
    動機、手段、目的、所竊財物及所生危害、犯後態度等一切
    情狀，量處被告有期徒刑 3月，並諭知易科罰金之折算標準
    ，並無違反比例原則，致罪刑不相當之情形。綜上所述，被
    告於本院審理時翻異前詞，否認犯行，雖不足取，但公訴人
    以原審量刑過輕為由，提起上訴指摘原審判決不當，請求撤
    銷改判，亦難認有理由，應予駁回。
據上論結，應依刑事訴訟法第368條，判決如主文。
本案經檢察官乙○○到庭執行職務。
中　　華　　民　　國　　96　　年　　3 　　月　　13　　日
          刑事第三庭    審判長法　官  王  增  瑜
                              法　官  廖  柏  基
                              法　官  蔡  紹  良
上列正本證明與原本無異。
不得上訴。
                              書記官  巫  丞  晏
中　　華　　民　　國　　96　　年　　3 　　月　　13　　日
